# IPO 企业股份支付个例的处理

提问人：zhuceba2 时间：2019-05-15 16:43:24
各位专家版主好：
下列问题需要请教各位专家老师，予以探讨：
事项一、
背景描述：权属为某大学所有的专利，为了转化科技成果，公示了该专利的处置决议：将专利评估作价，增资入股到拟 IPO企业，该资产对应的股份，部分比例划转给其体系内的投资公司 G，部分比例奖励给 3 个自然人 A、B、C（投资公司和 3 个自然人都是 IPO企业的原始股东， 3 个自然人是学校的教授）；但因为该无形资产的研发是团队的成果，虽然文件指明了给 3个自然人，但实质上自然人 A 需要将取得的股份分配给研发团队的其他几个自然人。其他几个自然人有在 IPO企业任职的，有的不在 IPO 主任职，只是学校的老师，在专利发明人名单中。
问题描述：上述背景，在无形资产作价到 IPO 企业后分割股份给 G、A、B、C 及其他几个自然人时，是否涉及股份支付。
结论：初步判断并不涉及股份支付，理由是该部分股权的分割只是科技成果转化，而并不是为了基于其在企业内的任职，而换取 A、B、C 及自然人为IPO 主的后续服务，不符合股份支付的条件。请各位专家提出宝贵的意见，这个结论是否准确。
事项二、
背景描述：该 IPO 企业准备做股份支付，公允价值的确定想按照评估价值去授予，评估的溢价大概是 10 倍，有意向的近六个月将引入的战投的溢价大概是 100 倍（通常的行业溢价是 20-30 被，但因为 IPO 自身业务的尖端和特殊性，溢价比较高）
问题描述：该事项的公允价值以评估价授予在过会时是否会存在挑战。
结论：虽然通常的做法，是参考 6 个月内 PE 的公允价，但因其溢价过于特殊，对 IPO 企业利润表影响非常重大，且也有依据评估价做授予价的先例，所以认为以不低于 8 呗的评估价作为授予价是可行的。请各位专家提出宝贵的意见，这个结论是否准确。

回答人：chenyiwei
1 、该理解有一定的合理性。
2 、仍建议参考 6 个月内 PE入股的价格作为确定授予日公允价值的最主要依据。“通常的行业溢价是20-30 被，但因为IPO 自身业务的尖端和特殊性，溢价比较高” 这一点就说明简单地参照同行业（当然这里的 “同行业”
的选取和可比性判断可能本来就存在问题）的 PE倍数作为公允价值确定依据并不合理。评估值本身并不必然代表公允价值。